臺灣臺中地方法院刑事判決　　　　　　　　　　　　　九十四年度交訴字第一九號
　　公　訴　人　臺灣臺中地方法院檢察署檢察官
　　被　　　告　甲○○
　　　　　　　　乙○○
右列被告因公共危險案件，經檢察官提起公訴（九十三年度偵字第一六八一○號），
本院合議庭裁定適用簡式審判程序，判決如左：
    主  文
甲○○服用酒類，不能安全駕駛動力交通工具而駕駛，處拘役伍拾伍日，如易科罰金
，以佰元折算壹日。
陳志中駕駛動力交通工具肇事，致人受傷而逃逸，處有期徒刑陸月，如易科罰金，以
佰元折算壹日。
    犯罪事實
一、甲○○於民國九十三年九月十一日晚間，在臺中縣太平市不知名之海產店內與田
    俊杰共同飲用啤酒後，已達不能安全駕駛動力交通工具之程度，竟仍騎乘車牌號
    碼ＸＮ三─九七一號重機車搭載田俊杰，嗣於同日晚間十時五十七分許，行經臺
    中縣大里市○○路與爽文路口時，不慎與由乙○○所駕駛車牌號碼Ｍ八─七四三
    六號自小客車碰撞，甲○○及田俊杰因此分別受有左手背深度裂傷及左上臂多處
    不規則裂傷、頭部腦震盪等傷害（傷害部分均未據告訴），詎乙○○於肇事致人
    受傷後，竟未下車查看，並將甲○○、田俊杰送醫採取救護措施，反逕行駕駛上
    開自用小客車逃離現場，甲○○經送往大里市財團法人仁愛綜合醫院（下稱仁愛
    醫院）救治，經抽血檢驗結果其血液中所含酒精濃度高達二０四．六０ＭＧ＼Ｄ
    Ｌ（換算成呼氣酒精濃度達每公升一．０二毫克）。
二、案經臺中縣警察局霧峰分局報告臺灣臺中地方法院檢察署檢察官偵查起訴。
    理  由
一、訊據被告甲○○對於右揭酒後不能安全駕駛動力交通工具，而仍騎乘機車之事實
    坦承不諱，核與證人田俊杰、乙○○證述情節相符，並有仁愛醫院檢驗報告表一
    紙、道路交通事故現場圖、道路交通事故調查報告快（一）、（二）道路交通事
    故調查報告表等附卷可稽。按不能安全駕駛動力交通工具之認定，參考德國、美
    國之認定標準，對於酒精濃度呼氣已達每公升零點五五毫克或血液濃度達百分之
    零點一一以上，肇事率為一般正常人之十倍，應認為已達不能安全駕駛之標準（
    法務部八十八年五月十八日八八年度法檢字第一六六九號函參照），被告甲○○
    經抽血檢驗結果其血液中所含酒精濃度高達二０四．六０ＭＧ＼ＤＬ，換算成呼
    氣酒精濃度達每公升一．０二毫克，其駕駛車輛之注意能力已因飲酒而較平日為
    低，且騎乘機車發生事故，顯已達不能安全駕駛動力交通工具之程度甚明，被告
    甲○○於本院之自白應與事實相符。本件事證明確，被告甲○○酒後不能安全駕
    駛動力交通工具而駕駛之犯行堪以認定。
二、訊據被告乙○○對於右揭駕駛動力交通工具肇事致人受傷逃逸之事實，於本院審
    理中坦承不諱，核與證人田俊杰、甲○○證述情節相符，並有仁愛醫院診斷證明
    書二紙、道路交通事故現場圖、道路交通事故調查報告快（一）、（二）道路交
    通事故調查報告表等附卷可稽。按汽車駕駛人駕駛汽車肇事致人受傷或死亡，應
    即採取救護或其他必要措施，並向警察機關報告，不得駛離或逃逸，道路交通管
    理處罰條例第六十二條第一項定有明文。又因道路交通事故之發生，常非於己之
    鄰親家里，時有告救不能情事，乃科以肇事者須即採取救護或其他必要措施，並
    應向警察機關報告之法定義務，以防因就醫延誤致生無謂傷亡，並俾得通知傷亡
    者家屬到場，以明責任，是凡肇事人於行車肇事致人受傷或死亡，未即採取救護
    或其他必要措施，並向警察機關報告，即駕車逃逸者，均應依該規定處罰，至其
    嗣後是否受刑事訴追及已否與被害人達成民事和解，賠償損失，對其應受處罰乙
    節，並不生影響。職是之故，汽車駕駛人駕駛汽車肇事，不論其責任之歸屬為何
    ，即有義務留在肇事現場，採取救護或其他必要措施，並向警察機關報告，以維
    護他人之生命與其他用路人之交通安全。其立法目的，既係促使駕駛人於肇事致
    死傷後，能對被害人即時救護，報告警察機關，以減少死傷，是該罪之成立祇以
    行為人有駕駛動力交通工具肇事，致人死傷而逃逸之事實為已足，至行為人之肇
    事有否過失，則非所問（最高法院九十二年度臺上字第四四六八號刑事判決參照
    ）。本件被告乙○○駕駛車輛撞擊被害人甲○○騎乘之機車，致甲○○、田俊杰
    二人人車倒地，被告乙○○自承伊當時有停下車查看，並詢問對方有無受傷，在
    知悉對方為騎乘機車，保護力較一般汽車為弱之情形下，對於甲○○、田俊杰二
    人當場受有傷害應已有認識，其竟未採取救護或其他必要措施，並向警察機關報
    告，即竟行駕車離去嗣經警循線查獲，其肇事逃逸已甚灼然，被告乙○○於本院
    中之自白應與事實相符。是被告乙○○肇事逃逸之犯行，亦堪以認定。
三、核被告甲○○所為，係犯刑法第一百八十五條之三酒後不能安全駕駛動力交通具
    而駕駛罪，被告乙○○所為，則係犯有刑法第一百八十五條之四肇事遺棄罪。爰
    審酌被告甲○○酒醉後已不能安全駕駛，仍不顧公眾之安危，貿然騎乘機車，應
    予非難；被告乙○○肇事後更棄被害人於不顧，其罪行甚重，惟被告甲○○、乙
    ○○二人於本院審理中均坦承犯行，犯後態度尚稱良好等一切情狀，分別從輕量
    處如主文所示之刑，並均諭知易科罰金之折算標準。
據上論斷，應依刑事訴訟法第二百七十三條之一第一項、第二百九十九條第一項前段
，刑法第一百八十五條之三、第一百八十五條之四、第四十一條第一項前段，罰金罰
鍰提高標準條例第二條，判決如主文。
本案經檢察官丙○○到庭執行職務。
中      華      民      國    九十四    年      二      月    二十五    日
                              臺灣臺中地方法院交通法庭
                          法  官  張清洲
右正本證明與原本無異。
如不服本判決，應於送達後十日內向本院提出上訴狀（須附繕本），上訴於臺灣高等
法院臺中分院。
                                        書記官
中      華      民      國    九十四    年      二      月    二十五    日
附錄論罪科刑法條
刑法第一百八十五條之三
服用毒品、麻醉藥品、酒類或其他相類之物，不能安全駕駛動力交通工具而駕駛者，
處一年以下有期徒刑、拘役或三萬元以下罰金。
刑法第一百八十五條之四
駕駛動力交通工具肇事，致人死傷而逃逸者，處六月以上五年以下有期徒刑。
